---
title: "HW1_Part2"
author: "olga"
date: "2022-10-16"
output: 
  html_document:
    keep_md: true
---

```{r setup, include=FALSE}
knitr::opts_chunk$set(echo = TRUE)
```

```{r message=FALSE, warning=FALSE}

library(dplyr)
library(magrittr)
library(tidyr)
library(ggplot2)
library(ggpubr)
library(skimr)
```

# 1. Загрузим данные
```{r}
df <- read.csv('insurance_cost.csv', stringsAsFactors = T)
```


```{r}
skim(df)
```

# 2. Выведем гистограммы всех нумерических переменных - age, bmi, charges
```{r}

ggplot(data = df, 
       aes(x = age)) +
  geom_histogram(binwidth = 1, color = 'black' , fill = 'red', alpha = 0.5)

ggplot(data = df, 
       aes(x = bmi)) +
  geom_histogram(binwidth = 1,  color = 'black' , fill = '#66CC99', alpha = 0.5)

ggplot(data = df, 
       aes(x = charges)) +
  geom_histogram(color = 'black' , fill = 'blue', alpha = 0.5)
```
# 3. Нарисуйте график плотности по колонке charges. Отметьте вертикальные линии
средней и медианы на графике. Раскрасьте текст и линии средней и медианы разными цветами. Добавьте текстовые пояснения значения средней и медианы. Подберите тему для графика. Назовите оси.

```{r}
# Построим график плотности

df %>%
  ggplot(aes(x=charges))+
  geom_density (fill ="blue", alpha = 0.7) 

# Найдём среднее
charges_mean <- round(mean(df$charges),0)

# Найдём медиану
charges_median <- round (median(df$charges),1)

# Построим общий график

df %>%
  ggplot(aes(x=charges))+
  geom_density (fill ="blue", alpha = 0.3) +
  xlab("Charges (US Doll)") + 
  ylab("log (Density)") +
  ggtitle("Charges distribution") +
  theme(plot.title = element_text(hjust = 0.3))+
  geom_vline(xintercept = charges_mean, size = 1, color = "red", linetype = "dashed") +
  geom_vline(xintercept = charges_median, size = 1, color = "black", linetype = "dashed") +
  annotate("text", 
           x= charges_mean+5000, 
           y=0.00001, 
           label=paste0("Mean=", charges_mean), color = "red") + 
  annotate("text", 
           x= charges_median-5100, 
           y=0.00001, 
           label=paste0("Median=", charges_median), color = "black")
```

# 4. Сделайте три box_plot по отношению переменных charges и (1) sex (2) smoker (3) region. Подберите тему для графика. Назовите оси.
```{r}
ggplot(data = df, 
       aes(x = sex, y = charges)) +
  geom_boxplot() +
  theme_linedraw()

ggplot(data = df, 
       aes(x = smoker, y = charges)) +
  geom_boxplot() +
  theme_linedraw()

ggplot(data = df, 
       aes(x = region, y = charges)) +
  geom_boxplot() +
  theme_linedraw()
```
# 5. Объедините графики из заданий 3 и 4 в один так, чтобы сверху шёл один график из задания 3, а под ним 3 графика из задания 4. Сделайте общее название для графика.

```{r}
scatter <- df %>%
ggplot(aes(x=charges))+
  geom_density (fill ="blue", alpha = 0.3) +
  xlab("Charges (US Doll)") + 
  ylab("log (Density)") +
  theme_minimal()+
  theme(plot.title = element_text(hjust = 0.3))+
  geom_vline(xintercept = charges_mean, size = 1, color = "red", linetype = "dashed") +
  geom_vline(xintercept = charges_median, size = 1, color = "black", linetype = "dashed") +
  annotate("text", 
           x= charges_mean+15000, 
           y=0.0001, 
           label=paste0("Mean=", charges_mean), color = "red", size = 3) + 
  annotate("text", 
           x= charges_median+20000, 
           y=0.00005, 
           label=paste0("Median=", charges_median), color = "black", size = 3)

bar1<- ggplot(data = df, 
       aes(x = sex, y = charges)) +
  geom_boxplot() +
  xlab ("Sex") +
  ylab("Charges") +
  theme_minimal()

bar2<-ggplot(data = df, 
       aes(x = smoker, y = charges)) +
  geom_boxplot() +
  xlab ("Smoker") +
  ylab("Charges") +
  theme_minimal()

bar3<-ggplot(data = df, 
       aes(x = region, y = charges)) +
  geom_boxplot() +
  xlab ("Region") +
  ylab("Charges") +
  theme_minimal()


combine_plot <- ggarrange(NA, scatter, NA, bar1, bar2, bar3,
                          ncol = 3, nrow = 2,
                          widths = c(4, 7, 9),
                          heights = c(4, 4),
                          common.legend = TRUE, legend = "bottom")
combine_plot

annotate_figure(combine_plot, top = text_grob("Charges distribution", 
               color = "black", face = "bold", size = 14))
```

# 6. Сделайте фасет графика из задания 3 по колонке region.

```{r}
STATS <- df %>% 
  group_by(region) %>% 
  summarize(Mean = mean(charges), Median = median(charges)) %>% 
  pivot_longer(Mean:Median, names_to = "Stat", values_to = "Value")
  
df %>%
  ggplot(aes(x=charges, group = region))+
  geom_density (fill ="blue", alpha = 0.2) +
  xlab("Charges (US Doll)") + 
  ylab("Density (log)") +
  ggtitle("Charges distribution") +
  theme(plot.title = element_text(hjust = 0.5))+
  scale_x_log10() +
  facet_wrap(. ~ region) +
  geom_vline(data = STATS, mapping = aes(xintercept = Value, color = Stat)) +
  theme_minimal()

```
# 7. Постройте scatter plot отношения переменных age и charges. Добавьте названия осей, название графика и тему. Сделайте так, чтобы числа по оси Х отображались 14 шрифтом.

```{r}
df %>%
  ggplot(aes(x=age, y=charges)) + 
  geom_point(size = 1) +
  labs(title = "Dependence of charges on age") +
  theme(plot.title = element_text(size = 20, hjust = 0.5),
        axis.text.x = element_text(size = 14)) +
  xlab("Age") + 
  ylab("Charges") +
  font("xlab", size = 14) +
  font("ylab", size = 14)

```
# 8. Проведите линию тренда для предыдущего графика.

```{r}
df %>%
  ggplot(aes(x=age, y=charges)) + 
  geom_point(size = 1) +
  labs(title = "Dependence of charges on age") +
  theme(plot.title = element_text(size = 20, hjust = 0.5),
        axis.text.x = element_text(size = 14)) +
  xlab("Age") + 
  ylab("Charges") +
  font("xlab", size = 14) +
  font("ylab", size = 14) +
  geom_smooth (method=lm, 
              fullrange = T, 
              se = TRUE, 
              size = 0.5,
              color = "red") 
```

# 9. Сделайте разбивку предыдущего графика по колонке smokers (у вас должно получится две линии тренда для курящих и нет)

```{r}

  df %>% 
  ggplot(aes(x=age, y=charges, color = smoker, fill = smoker, group = smoker)) + 
  geom_point(alpha = 0.4) +
  labs(title = "Dependence of charges on age") +
  xlab("Age") + 
  ylab("Charges") +
  font("xlab", size = 14) +
  font("ylab", size = 14) +
  theme_light()+
  theme(plot.title = element_text(size = 14, hjust = 0.5),
        axis.text.x = element_text(size = 14)) +
  facet_grid(. ~ smoker) +
  stat_smooth(method='lm', size=0.5, color = 'black', alpha = 0.2, se=TRUE)


```

# 10. Сделайте график из заданий 7-9, но вместо переменной age используйте переменную bmi.
```{r}
  df %>% 
  ggplot(aes(x=bmi, y=charges, color = smoker, fill = smoker, group = smoker)) + 
  geom_point(alpha = 0.2) +
  labs(title = "Dependence of charges on BMI") +
  xlab("BMI") + 
  ylab("Charges") +
  font("xlab", size = 14) +
  font("ylab", size = 14) +
  theme_linedraw() +
  theme(plot.title = element_text(size = 14, face = "bold", hjust = 0.5),
        axis.text.x = element_text(size = 14)) +
  facet_grid(. ~ smoker) +
  stat_smooth(method='lm', size=0.5, color = 'black', alpha = 0.3, se=TRUE)
```

# 11. Отличаются ли затраты на лечение мужчин-курильщиков в зависимости от региона?
```{r}
# Создаём сабсет из мужчин-курильщиков и для оценки распределения данных построим графики box plot для отображения медианы, квартилей. размаха и выбросов

bar<- df %>%
  filter(sex == 'male' & smoker == 'yes') %>%
  ggplot(
       aes(x = sex, y = charges)) +
  geom_boxplot(color = '#333399', fill = '#3399FF', alpha = 0.5) +
  labs(title = "Dependence of charges on region for smoking men") +
  xlab("Male sex") + 
  ylab("Charges") +
  font("xlab", size = 14) +
  font("ylab", size = 14) +
  theme(plot.title = element_text(size = 14, hjust = 0.5, face = "bold"),
        axis.text = element_text(size = 14, face = "italic"),
        axis.text.x=element_blank()) +
  facet_grid(. ~ region)

bar
```


# 12. Представить зависимость количества детей от статуса курения у женщин

```{r}
df %>% 
  filter(sex == 'female') %>%
  ggplot(aes(x=children, color = smoker, fill = smoker, color = 'black', group = smoker)) + 
  geom_bar(binwidth = 1, alpha = 0.7) +
  labs(title = "Dependence of number of children on smoking status") +
  xlab("Number of children") + 
  ylab("Frequency") +
  font("xlab", size = 14) +
  font("ylab", size = 14) +
  theme(plot.title = element_text(size = 14, hjust = 0.5, face = 'bold'),
        axis.text = element_text(size = 14),
        axis.title = element_text(size = 14, face = 'italic')) +
  facet_grid(. ~ smoker) +
  theme_minimal()

```

# 13. Как представлена зависимость BMI и charges и распределение BMI и charges в зависимости от region?
```{r}
# Создаём подвыборку для людей старше 35 лет и создаём диаграмму рассеяния зависимости charges от age
scatter <- df %>%
  filter(age >= 35) %>%
  ggplot(aes(x=bmi, y=charges)) + 
  geom_point(size = 3, color = '#99CCFF', alpha = 0.5) +
  xlab("BMI") + 
  ylab("Charges (US Doll)") +
  ggtitle("Charges distribution") +
  theme(plot.title = element_text(hjust = 0.3),
        legend.position="bottom") +
  stat_smooth(method='lm', size=0.5, color = 'black', alpha = 0.3, se=TRUE)
  
# Создаём ящичные диаграммы для распределения bmi и charges в зависимости от региона
bar1<- df %>%
  filter(age>=35) %>%
  ggplot( 
       aes(x = region, y = bmi)) +
  geom_boxplot(color = '#000099', fill = '#99CCFF', alpha = 0.5) +
  theme_minimal()+
  xlab ("Region") +
  ylab("BMI") +
  coord_flip()

bar2<- df %>%
  filter(age>=35) %>%
  ggplot( 
       aes(x = region, y = charges)) +
  geom_boxplot(color = '#FF9933',fill = '#FFCC99', alpha = 0.5) +
  xlab ("Region") +
  ylab("Charges") +
  theme_minimal()

# Объединям графики с помощью функции ggarrange

combine_plot <- ggarrange(bar1, NA, scatter, bar2,
                          ncol = 2, nrow = 2,
                          widths = c(2, 2),
                          heights = c(2, 4),
                          common.legend = TRUE, legend = "bottom")

combine_plot

annotate_figure(combine_plot, top = text_grob("Correlation of charges and BMI and their distribution based on the region", 
               color = "black", face = "bold.italic", size = 14))
```



# 14. (это задание засчитывается за два) Приблизительно повторите график:
```{r}
df <- df %>% 
  mutate(
    age_group = case_when(
      age <=34 ~ "Age: 21-34",
      age >= 35 & age < 50 ~ "Age: 35-49",
      age >= 50 ~ "Age: 50+"
    ))
df$age_group<-as.factor(df$age_group)
levels (df$age_group)<-c("Age: 21-34", "Age: 35-49", "Age: 50+")

summary(df)
table(df$age_group)

ggplot(data=df, 
       aes(bmi, 
           log(charges),
           group = age_group,
           col=age_group,
           linetype = age_group))+
  geom_point(color = '#9966CC', alpha = 0.3)+
  scale_y_continuous(trans='log10') +
  labs(title = "Отношение индекса массы тела к логарифму трат по возрастным группам",
       legend.position="bottom") +
  xlab("BMI") + 
  ylab("log(Charges)") +
  font("xlab", size = 12) +
  font("ylab", size = 12) +
  scale_fill_continuous(guide = guide_legend()) +
  theme(plot.title = element_text(size = 12, hjust = 0.5, face = 'bold'),
        axis.text = element_text(size = 12),
        axis.title = element_text(size = 12, face = 'italic'),
        legend.position="bottom") +
stat_smooth(method="lm", size=1, fill = 'grey', alpha = 0.6, alpha = 0.5)+
  facet_grid(.~age_group, 
             margins = TRUE) 
```

