---
title: "HW_ANOVA"
author: "Olga"
date: "2022-11-16"
output: html_document
---

```{r setup, include=FALSE}
knitr::opts_chunk$set(echo = TRUE)
```

```{r, echo=FALSE}
library(dplyr)
library(ggplot2)
library(multcomp)
```



```{r}
soccer_general <- read.csv("soccer.csv", sep=";")[, 2:6] %>% 
    mutate(Position = as.factor(Position), 
    Nationality = as.factor(Nationality), 
    Age = as.numeric(Age), 
    Height = as.numeric(Height)
) %>% 
filter(Nationality %in% c("Spanish", "Italian", "German", "English", "Argentinian")) 

set.seed(1) 

soccer_wrk <- soccer_general[sample(1:nrow(soccer_general), 150), ] %>% 
    mutate(Nationality = factor(Nationality))
```


1. Используйте дисперсионный анализ для того, чтобы выяснить наличие связи между ростом футболиста и его позицией на поле. Интерпретируйте полученный результат теста.

```{r}
# Классический
aov(Height ~ Position, data = soccer_wrk) %>% summary
```

```{r}
# с поправкой Уэлша
oneway.test(Height ~ Position, data = soccer_wrk)
```

Т.к. в обоих случаях p-value << 0.01, то мы отвергаем нулевую гипотезу об отсутствии связи между ростом спортсмена и его позицией при уровне значимости a = 0.05. 

2. Используйте процедуру Хоторна-Бретца-Вестфалла для того, чтобы описать взаимосвязь между ростом футболиста и его положением на поле (p-values + доверительные интервалы). Опишите и интерпретируйте полученные результаты.
```{r}
lm(Height ~ Position, data = soccer_wrk) %>%  
  glht(linfct = mcp(Position = "Tukey")) %>% 
  summary()


confint <- lm(Height ~ Position, data = soccer_wrk) %>%  glht(linfct = mcp(Position = "Tukey")) %>% confint()
```

При проведении post hoc анализа методом Хоторна-Брэтца-Вестфалла выявлены статистически значимые различия между следующими группами футболистов: Goalkeeper - Defender (p = 0.0036), Midfielder - Defender (p = 0.0029), Goalkeeper - Forvard (p < 0.001), Midfielder - Goalkeeper (p < 0.001).

```{r}
par(mar = c(5, 10, 4, 2)+0.1)
confint %>% plot(xlab = "Height difference (cm)")
```


3. Сравните результаты с результатами, которые вы получили в предыдущем домашнем задании.

При проведении дисперсионного анализа выявлены статистические значимые различия между группами футболистов в выборке, что указывает на существование хотя бы одной  пары групп, в которой средние значения роста статистически значимо различаются. Post hoc анализ методом Хоторна-Бретца-Вестфалла подтвердил статистически значимые различия между группами. 

4. Используйте дисперсионный анализ и постхок процедуру ХБФ для того, чтобы выяснить и описать наличие связи между ростом футболиста и страной, за которую он играет. Опишите и интерпретируйте полученные результаты.

```{r}
# Дисперсионный анализ
aov(Height ~ Nationality, data = soccer_wrk) %>% summary


oneway.test(Height ~ Nationality, data = soccer_wrk)
```

```{r}
# HBW
lm(Height ~ Nationality, data = soccer_wrk) %>%  
  glht(linfct = mcp(Nationality = "Tukey")) %>% 
  summary()


lm(Height ~ Nationality, data = soccer_wrk) %>%  
  glht(linfct = mcp(Nationality = "Tukey")) %>% 
  confint()
```
```
При проведении дисперсионного анализа и post hoc анализа не выявлены статистически значимые различия по росту между группами футболистов в зависимости от страны

