---
title: "Mult_Comp"
author: "Olga"
date: "2022-11-17"
output: 
  html_document:
    keep_md: true
    
---

```{r setup, include=FALSE}
knitr::opts_chunk$set(echo = TRUE)
```

```{r}
library(magrittr)
library(dplyr)
```



```{r}
soccer_general <- read.csv("soccer.csv", sep=";")[, 2:6] %>% 
    mutate(Position = as.factor(Position), 
    Nationality = as.factor(Nationality), 
    Age = as.numeric(Age), 
    Height = as.numeric(Height)
) %>% 
filter(Nationality %in% c("Spanish", "Italian", "German", "English", "Argentinian")) 



set.seed(1) 



soccer_wrk <- soccer_general[sample(1:nrow(soccer_general), 150), ] %>% 
    mutate(Nationality = factor(Nationality))

soccer_wrk %>% summary
```


# Есть ли разница между средним ростом футболистов, играющих на разных позициях?


```{r}
soccer_wrk %>%
  with(
    boxplot(Height ~ Position, col = "cadetblue3", pch = 20,
            ylab = "Height (cm)")
  )
  
```
Исходя из графика box plot, есть разница между ростом футболистов на разных позициях. Далее проверим, в каких случаях она статистически значима.

```{r}
# Группы футболистов в зависимости от позиции на поле
Def <- soccer_wrk %>% filter(Position == "Defender") 

Mid <- soccer_wrk %>% filter(Position == "Midfielder")

Forw <- soccer_wrk %>% filter(Position == "Forward") 

Goal <- soccer_wrk %>% filter(Position == "Goalkeeper") 
```


```{r}
# Рост футболистов в выборке в зависимости от позиции

def <- Def %>% pull(Height) 

mid <- Mid %>% pull(Height) 

forw <- Forw %>% pull(Height) 

goal <- Goal %>% pull(Height) 
```



# Постройте доверительные интервалы для попарных разниц между средними (без поправок и с поправкой Бонферрони). 
Проведем вручную попарные сравнения 6 групп без коррекции conf.level (alpha = 0.05) и с поправкой Бонферрони.
При сравнении 6 групп попарно conf.level составит (1 - 0.05) / 6 = 0.992

```{r}
#Defenders vs Midfielders: p-value ~ 0.0002, 95% CI (2.06; 6.37)
t.test(Def$Height, Mid$Height, paired = FALSE) 
t.test(Def$Height, Mid$Height, paired = FALSE) %>% with(conf.int) %>% round (., 2)

#Defenders vs Midfielders Bonferroni: p-value ~ 0.0002, 95% CI (1.27; 7.16)
t.test(Def$Height, Mid$Height, paired = FALSE, conf.level = 0.992) 
t.test(Def$Height, Mid$Height, paired = FALSE, conf.level = 0.992) %>% with(conf.int) %>% round (., 2) 
```



```{r}
#Defenders vs Forwards: p-value = 0.291, 95% CI (-1.53;  4.96)
t.test(Def$Height, Forw$Height, paired = FALSE) 
t.test(Def$Height, Forw$Height, paired = FALSE) %>% with(conf.int) %>% round (., 2)

#Defenders vs Forwards with Bonferroni: p-value = 0.291, 95% CI (-2.76;  6.19)
t.test(Def$Height, Forw$Height, paired = FALSE, conf.level = 0.992)
t.test(Def$Height, Forw$Height, paired = FALSE, conf.level = 0.992)  %>% with(conf.int) %>% round (., 2)
```


```{r}
# Defenders vs Goalkeepers: p-value ~ 0.0002, 95%CI (-7.89; -2.63)
t.test(Def$Height, Goal$Height, paired = FALSE)
t.test(Def$Height, Goal$Height, paired = FALSE) %>% with(conf.int) %>% round (., 2)

# Defenders vs Goalkeepers wit Bonferroni: p-value ~ 0.0002, 95%CI (-8.9; -1.62
t.test(Def$Height, Goal$Height, paired = FALSE, conf.level = 0.992)
t.test(Def$Height, Goal$Height, paired = FALSE, conf.level = 0.992) %>% with(conf.int) %>% round (., 2)

```

```{r}
# Midfielders vs Forwards: p-value ~ 0.146, 95%CI (-5.9; 0.9)
t.test(Mid$Height, Forw$Height, paired = FALSE)
t.test(Mid$Height, Forw$Height, paired = FALSE) %>% with(conf.int) %>% round (., 2)

# Midfielders vs Forwards with Bonferroni: p-value ~ 0.146, 95%CI (-7.18; 2.18)
t.test(Mid$Height, Forw$Height, paired = FALSE, conf.level = 0.992)
t.test(Mid$Height, Forw$Height, paired = FALSE, conf.level = 0.992) %>% with(conf.int) %>% round (., 2)

```

```{r}
# Midfielders vs Goalkeepers: p-value << 0.001, 95%CI (-12.29; -6.66)
t.test(Mid$Height, Goal$Height, paired = FALSE)
t.test(Mid$Height, Goal$Height, paired = FALSE) %>% with(conf.int) %>% round (., 2)

# Midfielders vs Goalkeepers with Bonferroni: p-value << 0.001, 95%CI (-13.36; -5.59)
t.test(Mid$Height, Goal$Height, paired = FALSE, conf.level = 0.992)
t.test(Mid$Height, Goal$Height, paired = FALSE, conf.level = 0.992) %>% with(conf.int) %>% round (., 2)
```

```{r}
# Forwards vs Goalkeepers: p-value << 0.001, 95%CI (-10.66; -3.29)
t.test(Forw$Height, Goal$Height, paired = FALSE)
t.test(Forw$Height, Goal$Height, paired = FALSE) %>% with(conf.int) %>% round (., 2)

# Forwards  vs Goalkeepers with Bonferroni: p-value << 0.001, 95%CI (-12.04; -1.91)
t.test(Forw$Height, Goal$Height, paired = FALSE, conf.level = 0.992)
t.test(Forw$Height, Goal$Height, paired = FALSE, conf.level = 0.992) %>% with(conf.int) %>% round (., 2)
```

По результатам попарных сравнений выявлены статистические значимые различия по росту между следующими группами футболистов: Defenders vs Midfielders, Defenders vs Goalkeepers, Midfielders vs Goalkeepers, Forwards vs Goalkeepers, во всех случаях p-value <<0.001.

```{r}
# Рост футболистов в выборке в зависимости от позиции

height_def <- soccer_wrk %>% filter(Position == "Defender") %>% pull(Height) %>% mean (na.rm = TRUE) %>% round(.,2)

height_mid <- soccer_wrk %>% filter(Position == "Midfielder") %>% pull(Height) %>% mean (na.rm = TRUE) %>% round(.,2)

height_forw <- soccer_wrk %>% filter(Position == "Forward") %>% pull(Height) %>% mean (na.rm = TRUE) %>% round(.,2)

height_goal <- soccer_wrk %>% filter(Position == "Goalkeeper") %>% pull(Height) %>% mean (na.rm = TRUE) %>% round(.,2)

```


# Покрывают ли интервалы реальную разницу между средним ростом? 



```{r}
D <- soccer_general %>% filter(Position == "Defender") %>% pull(Height)
M <- soccer_general %>% filter(Position == "Midfielder") %>% pull(Height)
F <- soccer_general %>% filter(Position == "Forward") %>% pull(Height)
G <- soccer_general %>% filter(Position == "Goalkeeper") %>% pull(Height)

# Реальная разница между средним ростом в ГС

## Forward vs Defender
DF <- mean(D) - mean(F)
DF 

## Goalkeeper vs Defender
DG <- mean(D) - mean(G)
DG

## Midfielder vs Defender
DM <- mean(D) - mean(M)
DM

## Goalkeeper vs  Forward
FG <- mean(F) - mean(G)
FG

## Midfielder vs Forward
MF <- mean(M) - mean(F)
MF

## Midfielder vs Goalkeeper
MG <- mean(M) - mean(G)
MG



```

Вышеуказанные доверительные интервалы для разницы роста футболистов в выборке покрывают реальную разницу между средним ростом футболистов в ГС

# Проведите попарные тесты для разниц между средними (без поправок, с поправкой Холма и поправкой Бенджамини-Хохберга). 

```{r}
# Без поправки на множественность сравнений
football <- pairwise.t.test(soccer_wrk$Height, soccer_wrk$Position, p.adjust.method = "none", pool.sd = FALSE)
football
```

```{r}
# С поправкой Бонферрони
football_bonf <- pairwise.t.test(soccer_wrk$Height, soccer_wrk$Position, p.adjust.method = "bonferroni", pool.sd = FALSE)
football_bonf
```

```{r}
# С поправкой Холма
football_bonf <- pairwise.t.test(soccer_wrk$Height, soccer_wrk$Position, p.adjust.method = "holm", pool.sd = FALSE)
football_bonf
```


```{r}
# С поправкой Бенджамини-Хохберга
football_bonf <- pairwise.t.test(soccer_wrk$Height, soccer_wrk$Position, p.adjust.method = "BH", pool.sd = FALSE)
football_bonf
```

Всего 4 открытия. Ложных открытий нет.

